臺灣高等法院交通事件裁定　　　　　　94年度交抗字第142號
　　抗　告　人　甲○○
　　即受處分人
上列抗告人因違反道路交通管理處罰條例案件，不服台灣板橋地
方法院中華民國93年11月23日所為裁定（93年度交聲字第 611號
），提起抗告，本院裁定如下：
    主  文
原裁定撤銷，發回台灣板橋地方法院。
    理  由
一、按二輛以上之汽車共同在道路上競駛、競技者，處汽車駕駛
    人新臺幣（下同）三萬元以上九萬元以下罰鍰，並當場禁止
    其駕駛及吊銷其駕駛執照，三年內不得考領駕駛執照，道路
    交通管理處罰條例第43條第3項及第67條第2項分別定有明文
    。
二、原處分意旨略以：本件異議人即受處分人甲○○於民國93年
    1月11日凌晨1時50分許，駕駛車牌號碼為ＣＶ-0339 號之自
    用小客車，在台七線乙線十二點五公里處，因集結二輛以上
    汽車於道路競駛，經桃園縣政府警察局大溪分局霞雲派出所
    執勤警員當場攔停，並以桃警局交字第Ｄ一Ａ042477號違反
    道路交通管理事件通知單舉發。嗣異議人依法提出申訴，經
    交通部公路總局臺北區監理所於93年4 月12日以北監自裁字
    第裁40─Ｄ一Ａ042477號裁決書裁決，裁處異議人罰鍰三萬
    元，吊銷其駕駛執照，並三年內不得考領駕駛執照等情。
三、異議意旨則略以：異議人當時並未飆車，伊與另外二部車輛
    之友人共同自臺北縣三峽鎮出發，欲至石門水庫附近遊玩，
    途經舉發地點時，時速並未超過五十公里，或係因跟隨一群
    車輛後面行駛，方被舉發警員誤認係在飆車，爰請求撤銷原
    處分云云。
四、抗告意旨略稱：原處分及原裁定之認定事實，均不符道路交
    通管理處罰條例第43條第3 項之「二輛以上之汽車共同在道
    路上競駛、競技」之規定等語。
五、經查：上開條例第43條第3 項所規定之「競駛」，係指競速
    爭先而駛，若同時集結多數車輛，於同一時間在特定道路上
    前後相接，超速行駛，然並無相互競速爭先之事實，仍難謂
    係競駛。次查原審裁定據以駁回異議之證據即員警朱有亮、
    宋豪傑之證言及原審勘驗蒐證光碟之結果，只能證明當時有
    多部汽車前後相接超速且有跨雙黃線行駛之情形，是否符合
    上開法條所規定之「競駛」之要件，似尚有審究餘地。原審
    法院僅憑前開證人之證述及勘驗所得，逕行認定抗告人有與
    其他汽車共同在道路上競駛之行為，自不足以昭折服。抗告
    人抗告指摘原審裁定不當，為有理由，矧本案事實尚非明確
    ，自應由本院將原裁定撤銷發回原審法院另行為適法之處理
    。
據上論斷，應依道路交通案件處理辦法第26條，刑事訴訟法第
413條前段 ，裁定如主文。
中　　華　　民　　國　　94　　年　　3 　　月　　10　　日
                  臺灣高等法院交通法庭
                          審判長法  官　蔡　秀　雄
                                法  官　同　占　春
                                法  官　蘇　素　娥
以上正本證明與原本無異。
不得再抗告。
                                書記官　劉　　　瑗
中　　華　　民　　國　　94　　年　　3 　　月　　15  　日
